---
title: "Tarea 4+5, punto 7"
output: html_notebook
---

**Diego Andrés Gómez Polo**
da.gomezp@uniandes.edu.co - 201713198. 

 ***
Esta es mi solución del punto 7 de la tarea 4+5 de procesos estocásticos en tiempo discreto 2021-10




* **7.1.**  Simular 20 caminos de longitud adecuada de 1).1 para p = 1/4 en una única gráfica. 

Suponemos la distribución de reproducción como Geo(1/4)

```{r}

#Esta es la logitud de caminos que se va a usar 
L = 13

#Número de caminos (Número de veces que se repite la simulación )
N = 20

#Parámetro para la función de reproducción geométrica del proceso
p = 1/4

#Semilla de aleatoriedad 
set.seed(1)

all_proccesses = cbind(c())

for( k in 1:N){
  #Número de descendiente en el paso anterior. Empieza en 1 (El mater-patriae)
  prev_descendientes = 1
  proccess = c()
  for(i in 1:L){
    #Nuevos descendientes
    xi = sum(rgeom(prev_descendientes, p))
    prev_descendientes = xi
    proccess = append(proccess, xi)
  }
  #Añade el proceso como columna a la matriz de procesos
  all_proccesses = cbind(all_proccesses, proccess)
  
  
}
#Grafica las columnas de la matriz de procesos como lineas de distinto color
matplot(all_proccesses, type = "l")
```

* **7.2.**. Simular 20 caminos de longitud adecuada de 1).2 para p = 1/4 en una única gráfica. Repetir este
ejercicio para p = 1/2 y p = 3/4



```{r}

p1 = 1/4
p2 = 1/2
p3 = 3/4

#Devuelve una función que crea n muestras con distribucion p*delta_0 + (1-p)*delta_2 
D <- function(p){
  distrib <- function(n){
    sample(x = c(0, 2), size = n, replace = T, prob = c(p, 1 - p) )
  }
  return(distrib)
}


#Mismo código del punto anterior pero en forma de función para que reciba la distribución de reproducción 

procesoRamificacion <- function(reproduccion, main){
  L = 15
  #Número de caminos (Número de veces que se repite la simulación )
  N = 40
  
  set.seed(1)
  all_proccesses = cbind(c())
  
  for( k in 1:N){
    #Número de descendiente en el paso anterior. Empieza en 1 (El mater-patriae)
    prev_descendientes = 1
    proccess = c()
    for(i in 1:L){
      #Nuevos descendientes
      xi = sum(reproduccion(prev_descendientes))
      prev_descendientes = xi
      proccess = append(proccess, xi)
    }
  #Añade el proceso como columna a la matriz de procesos
  all_proccesses = cbind(all_proccesses, proccess)
  }
  #Grafica las columnas de la matriz de procesos como lineas de distinto color
  matplot(all_proccesses, type = "l", main=main, ylab = "Descendientes", xlab = "Generaciones")
}

procesoRamificacion(D(p1), "Ramificación con p=1/4")
procesoRamificacion(D(p2), "Ramificación con p=1/2")
procesoRamificacion(D(1/10), "Ramificación con p=3/4")


```


* **7.3.**. Simular 20 caminos de longitud adecuada de 2).2 hasta la absorbción en una unica gráfica


```{r}
h = c(1,2,3)
y = c(5, 6, 7)

cbind(h, y)[3,][1]


#simula y grafica una cadena de markov n veces basado en una matriz de transición que entra por parámetro y el estado inicial
markovProccesTilLenOrAbsortion <- function(matrizTransicion, n, initState=1, startsAt = 1, endsAt = 6, 
                                           main="", xlab = "", ylab = "", 
                                           absortion = TRUE, len=0, includeInit=FALSE){
  set.seed(2)
  all_proccesses = list()
  
  for( i in 1:n){
    
    prevState = initState
    proccess = c()
    if(includeInit) proccess = c(proccess, initState)
    
    while(absortion || (!absortion && length(proccess) < len) ){
      #Parar si llega a un estado de absorción. Cambia indices dependendiendo si los estados empiezan en 0 o 1
      if(absortion && matrizTransicion[prevState + 1-startsAt, prevState + 1-startsAt] == 1){
        break
      }
      else{
        currentProbabilities = matrizTransicion[prevState + 1-startsAt,]
        #Genera una muestra de tamaño 1 con la distribucion de paso del estado previo al siguiente dado por la matriz de transicion
        currentState = sample(x = startsAt:endsAt, size = 1, replace=T, prob=currentProbabilities)
        proccess = c(proccess, currentState)
        prevState = currentState
        
      }
    }
    all_proccesses = c(all_proccesses, list(proccess))
  }
  #Le pone nombre
  names(all_proccesses) <- mapply(toString, c(startsAt:endsAt))
  print(all_proccesses)
  
  
  plot(unlist(all_proccesses),type="n",xlim=c(1,max(sapply(all_proccesses,length))), main = main, ylab = ylab, xlab = xlab, ylim=c(startsAt, endsAt))
  mapply(lines,all_proccesses,col=seq_along(all_proccesses),lty=2)
}

matrizTransicionDados = rbind(c(1/6, 1/6, 1/6, 1/6, 1/6, 1/6),
                              c(0, 1/3, 1/6, 1/6, 1/6, 1/6),
                              c(0, 0, 1/2, 1/6, 1/6, 1/6),
                              c(0, 0, 0, 2/3, 1/6, 1/6),
                              c(0, 0, 0, 0, 5/6, 1/6),
                              c(0, 0, 0, 0, 0, 1))
#print(matrizTransicionDados)
markovProccesTilLenOrAbsortion(matrizTransicionDados, 20, 
                          main = "Lanzamiento de dados hasta absorción (6)",
                          xlab = "Tiempo",
                          ylab = "Caras del dado")


```

* **7.4.**.  Simular 20 caminos de longitud adecuada de la cadena de Markov 4) hasta la absorbción en una
única gráfica para β = 1/2 y α = 1/3 y α'= 1/2.

```{r}

a = 1/3
ap = 1/2
b = 1/2
bp = 0
g = 1 - a - b
gp = 1 - ap - b




matrizTransicion74 = rbind(c(0, 0, 1, 0, 0, 0),
                           c(a, 0, 0, g, b, 0 ),
                           c(0, 1/2, 0, 1/2, 0, 0),
                           c(ap, gp, 0, 0, 0, b),
                           c(0, 0, 0, 0, 1, 0),
                           c(0, 0, 0, 0, 0, 1))


markovProccesTilLenOrAbsortion(matrizTransicion74, n = 20, startsAt = 0, endsAt = 5, initState = 0, includeInit = TRUE,
                          main = "Cadena de Markov p 7.4",
                          xlab = "Tiempo",
                          ylab = "Estados")


```
* **7.5.**. caminos de longitud adecuada de la cadena de Markov 5) hasta la absorbción en una
única gráfica para γ = γ' = 1/2, y α = 1/3, y α'= 1/2

```{r}
a = 1/3
ap = 1/2
y = 1/2
yp = 1/2
b = 1 - yp
bp = 1 - ap - y

matrizTransicion75 = rbind(c(0, 1/2, 1/2, 0, 0),
                           c(0, bp, ap, y, 0),
                           c(0, 0, b, 0, yp),
                           c(0, 0, 0, 1, 0),
                           c(0, 0, 0, 0, 1))

markovProccesTilLenOrAbsortion(matrizTransicion75, n = 20, startsAt = 0, endsAt = 4, initState = 0, includeInit = TRUE,
                          main = "Cadena de Markov p 7.5",
                          xlab = "Tiempo",
                          ylab = "Estados")


```
* **7.6.**. Simular 20 caminos de longitud adecuada de la cadena de Markov 6) hasta la absorbción en una
única gráfica para α = 0.4, α' = 0.5 y α" = 0.6


```{r}

a = 0.4
ap = 0.5
app = 0.6
b = 1 - a
bp = 1 - app

matrizTransicion76 = rbind(c(0, 1/3, 1/3, 1/3, 0, 0, 0),
                           c(0, 0, app, 0, bp, 0, 0),
                           c(0, 0, 0, a, 0, b, 0),
                           c(0, ap, 0, 0, 0, 0, bp),
                           c(0, 0, 0, 0, 1, 0, 0),
                           c(0, 0, 0, 0, 0, 1, 0),
                           c(0, 0, 0, 0, 0, 0, 1))


markovProccesTilLenOrAbsortion(matrizTransicion76, n = 20, startsAt = 0, endsAt = 6, initState = 0, includeInit = TRUE,
                          main = "Cadena de Markov p 7.6",
                          xlab = "Tiempo",
                          ylab = "Estados")

```
```{python}
library(reticulate)
use_python(~\anaconda3\python.exe)
import numpy as np


x = np.array([1,2,3])
print(sum(x))
```

